【裁判字號】    97,抗,262
【裁判日期】    970530
【裁判案由】    撤銷緩刑
【裁判全文】
臺灣高等法院高雄分院刑事裁定           97年度抗字第262號
抗   告   人
即 受 刑  人  甲○○
上列抗告人因撤銷緩刑案件，不服臺灣屏東地方法院中華民國97
年4 月17日裁定（97年度撤緩字第23號），提起抗告，本院裁定
如下：
    主  文
抗告駁回。
    理  由
一、抗告意旨略以：原審以抗告人即受刑人甲○○（下稱抗告人
    ）因違反野生動物保育法案件，經臺灣屏東地方法院於97年
    1 月22日以96年度簡上字第277 號判處有期徒刑6 月，緩刑
    2 年確定，惟抗告人另因肇事逃逸犯行，經臺灣臺東地方法
    院在上開緩刑前之97年1 月10日以96年度交訴字第12號判處
    有期徒刑7 月，緩刑3 年確定，因認合於刑法第75條第1 項
    第2 款規定裁定撤銷上開緩刑宣告。然抗告人並未合法收受
    臺灣屏東地方法院96年度簡上字第277 號違反野生動物保育
    法案件庭期通知，臺灣屏東地方法院所為判決，於法尚屬有
    違，上開撤銷緩刑宣告亦不合規定，自應撤銷原裁定，駁回
    聲請人之聲請。
二、按受緩刑之宣告，而在緩刑前因故意犯他罪，而在緩刑期內
    受不得易科罰金之有期徒刑以上刑之宣告確定者，撤銷其宣
    告，刑法第75條第1 項第2 款規定甚明。經查，抗告人因違
    反野生動物保育法案件，經臺灣屏東地方法院於97年1 月22
    日以96年度簡上字第277 號判處有期徒刑6 月，緩刑2 年，
    並不得上訴而於同日確定，有96年度簡上字第277 號刑事判
    決書在卷可憑。另抗告人因於96年5 月12日故意犯肇事逃逸
    罪，經臺灣臺東地方法院於97年1 月10日以96年度交訴字第
    12號判處有期徒刑7 月，緩刑3 年，於97年1 月28日確定，
    亦有96年度交訴字第12號刑事判決書在卷可佐。是抗告人於
    97年1 月22日臺灣屏東地方法院96年度簡上字第277 號違反
    野生動物保育法案件判處有期徒刑6 月，緩刑2 年時，抗告
    人前於96年5 月12日因故意犯肇事逃逸罪，而在緩刑期內之
    97年1 月28日，抗告人上開肇事逃逸罪判處有期徒刑7 月不
    得易科罰金確定。依上開規定，自應撤銷其緩刑宣告。至抗
    告人雖抗告稱未合法收受臺灣屏東地方法院96年度簡上字第
    277 號違反野生動物保育法案件庭期通知，臺灣屏東地方法
    院所為判決，於法尚屬有違等語，但抗告人於臺灣屏東地方
    法院96年度簡上字第277 號違反野生動物保育法案件97年1
    月8 日審理期日，抗告人已合法收受庭期通知及到庭辯論，
    而後辯論終結，訂97年1 月22日宣判，此有送達回證及97年
    1 月8 日審判筆錄在足憑。故抗告人上開所辯，即無可採。
    從而，原審裁定撤銷抗告人緩刑之宣告，於法尚無不合，抗
    告人之抗告，為無理由，應予駁回。
三、據上論結，應依刑事訴訟法第412 條，裁定如主文。
中    華    民    國    97    年    5     月    30    日
                  刑事第八庭    審判長法  官   李炫德
                                      法  官   陳志銘
                                      法  官   郭玫利
以上正本證明與原本無異。
不得再抗告。
中    華    民    國    97    年    5     月    30    日
                                      書記官   楊茱宜


司法院資訊處製作；財團法人民間司法改革基金會備份。
